【裁判字號】    96,訴,4038
【裁判日期】    970305
【裁判案由】    毒品危害防制條例
【裁判全文】
臺灣板橋地方法院刑事判決              96年度訴字第4038號
公  訴  人  臺灣板橋地方法院檢察署檢察官
被      告  甲○○
上列被告因違反毒品危害防制條例案件，經檢察官提起公訴（96
年度毒偵字第7726號），本院依簡式審判程序，判決如下：
    主  文
甲○○施用第一級毒品，累犯，處有期徒刑壹年。扣案之第一級
毒品海洛因壹包（淨重零點零參公克），沒收銷燬，海洛因包裝
袋壹只（重零點貳公克），沒收。
    事  實
一、甲○○前於民國八十九年間因違反槍砲彈藥刀械管制條例案
    件，經臺灣高等法院以九十年度上訴字第二三九四號判決判
    處有期徒刑一年二月，併科罰金新臺幣五萬元確定，於九十
    二年十一月二十四日縮刑期滿執行完畢。復於九十年間因施
    用第一級毒品案件，經本院以九十一年度毒聲字第四七四號
    裁定送觀察、勒戒後認有繼續施用毒品之傾向，復經本院以
    九十一年度毒聲字第七四九號裁定施以強制戒治，於九十一
    年八月九日因無繼續強制戒治之必要停止戒治釋放出所，所
    餘期間交付保護管束，並於九十二年三月七日保護管束期滿
    執行完畢。詎仍不知悔改，明知海洛因係毒品危害防制條例
    所列之第一級毒品，不得非法施用、持有，仍基於施用第一
    級毒品海洛因之犯意，於九十六年十月三日上午六時許，在
    臺北縣三峽鎮○○路四十四巷三十八號住處內，以針筒注射
    之方式施用第一級毒品海洛因一次。嗣於九十六年十月三日
    上午九時九分許，為警在臺北縣三峽鎮○○路四十四巷底查
    獲，扣得其所有供其施用之第一級毒品海洛因一包（毛重○
    點二三公克，淨重○點○三公克），並採集其尿液送驗後，
    發現呈鴉片類陽性反應，而查悉上情。
二、案經臺北縣政府警察局三峽分局報告臺灣板橋地方法院檢察
    署檢察官偵查起訴。本院於準備程式進行中，甲○○就被訴
    事實為有罪之陳述，經告知簡式審判程序之旨，並聽取各當
    事人之意見後，本院合議庭裁定由受命法官獨任進行簡式審
    判程序。
    理  由
一、訊據被告甲○○於本院審理時對前開事實自白不諱，其於九
    十六年十月三日經警查獲後採集尿液鑑驗結果，確呈鴉片類
    陽性反應，此有臺灣科技檢驗股份有限公司濫用藥物尿液檢
    驗報告書一份在卷可稽，又扣案之白色粉末一包（淨重○點
    ○三公克）經鑑驗後認係第一級毒品海洛因，有臺北縣政府
    警察局三峽分局毒品初步檢驗報告書一份在卷可查，足認被
    告自白與事實相符，堪予採信。被告前於九十年間因施用第
    一級毒品案件，經本院以九十一年度毒聲字第四七四號裁定
    送觀察、勒戒後，認有繼續施用毒品之傾向，復經本院以九
    十一年度毒聲字第七四九號裁定施以強制戒治，於九十一年
    八月九日因無繼續強制戒治之必要停止戒治釋放出所，所餘
    期間交付保護管束，並於九十二年三月七日保護管束期滿執
    行完畢，有臺灣高等法院被告前案紀錄表一份附卷可按，其
    於強制戒治執行完畢釋放後，五年內再犯毒品危害防制條例
    第十條之罪，與毒品危害防制條例第二十三條第二項之起訴
    條件符合本案事證明確，被告犯行洵堪認定，自應依法論科
    。
二、核被告所為，係犯毒品危害防制條例第十條第一項之施用第
    一級毒品罪。其於施用前後持有第一級毒品海洛因之低度行
    為，應分別為施用之高度行為所吸收，均不另論罪。被告前
    於八十九年間因違反槍砲彈藥刀械管制條例案件，經臺灣高
    等法院以九十年度上訴字第二三九四號判決判處有期徒刑一
    年二月，併科罰金新臺幣五萬元確定，於九十二年十一月二
    十四日縮刑期滿執行完畢，此有臺灣高等法院被告前案紀錄
    表一份可查，其於有期徒刑執行完畢後，五年之內再故意犯
    本案有期徒刑以上之罪，應依刑法第四十七條第一項累犯之
    規定，加重其刑。爰審酌被告前因施用毒品、竊盜、詐欺等
    案件，分別經判處有期徒刑，甫於九十六年五月三十日假釋
    出監，所餘刑期交付保護管束，未思受有假釋之寬典而改過
    自新，反於保護管束期間內再犯本案，顯然先前所施之刑之
    執行未收矯治、警惕之效，被告既無確實戒毒之決心，自應
    施以相當之刑罰，以期收教化之功能，兼衡其經查獲後自知
    事證明確，未多為無謂辯解而坦承犯行，並自陳開始進行美
    沙冬替代療法，且其施用毒品犯行所生危害，主要以自戕身
    心健康為主，對於他人生命、身體、財產等法益，尚未查得
    重大直接危害等一切情狀，量處如主文所示之刑，以示懲儆
    。
三、扣案之第一級毒品海洛因一包（淨重○點○三公克），係查
    獲之毒品，又被告自承上開毒品為其所有並供己施用之物，
    應依毒品危害防制條例第十八條第一項規定諭知沒收銷燬。
    上開海洛因包裝袋一只（空包裝重○點二○公克），為被告
    所有，供施用海洛因使用之物，業據其供承在卷，爰依刑法
    第三十八條第一項第二款之規定併予宣告沒收。
據上論斷，應依刑事訴訟法第273之1第1項、第299條第1項前段
，毒品危害防制條例第10條第1項、第18條第1項、第23條第2項
，刑法第11條前段、第47條第1項、第38條第1項第2款，判決如
主文。
本案經檢察官靳開聖到庭執行職務
中    華    民    國    97    年    3     月    5     日
                  刑事第三庭    法  官  王偉光
以上正本證明與原本無異。
如不服本判決，應於送達後十日內，附理由向本院提出上訴狀。
                                書記官  陳怡君
中    華    民    國    97    年    3     月    5     日
附錄本案論罪科刑法條全文：
毒品危害防制條例第十條：
施用第一級毒品者，處六月以上五年以下有期徒刑。
施用第二級毒品者，處三年以下有期徒刑。


司法院資訊處製作；財團法人民間司法改革基金會備份。
